Inventaris van het archief van het Nederlandse Consulaat-Generaal in Panama, 1955-1974
Nationaal Archief, Den Haag
- Algemeen, 0.
  - Dossierinventaris van het archief van het Nederlands Consulaat-Generaal in Panama te Panama-stad over de periode 1955 - 1974., 1979; 1; 1 stuk
- Organisatie, 1.
  - Stukken betreffende de reorganisatie van de diplomatieke vertegenwoordiging van Centraal-Amerika, verheffing van het Nederlands Gezantschap te San José tot een ambassade en de reorganisatie van het Nederlands Consulaat-Generaal te Panama., 1956 - 1974; 2; 1 omslag
  - Stukken betreffende het bijwonen van de conferenties voor Nederlandse consuls in 1958 en 1965 in Nederland en de vierde inter-Amerikaanse consulaire conferentie van 1967 in Panama., 1958 - 1967; 3; 1 omslag
  - Stukken betreffende het opstellen van rapporten met algemene en praktische gegevens over Panama voor nieuwe medewerkers op een Nederlandse diplomatieke post (postrapporten)., 1965 - 1974; 4; 1 omslag
- Protocol, 2.
  - Stukken betreffende de felicitaties van koningin Wilhelmina aan B. Porras bij zijn benoeming tot president van Panama en de benoeming van D.M. Sasso tot honorair consul en honorair consul-generaal te Panama., 1912 - 1917; 5; 1 omslag
  - Stukken betreffende het aanbieden van geloofsbrieven., 1955 - 1975; 6-8; 3 omslagen
    - Door de Nederlandse vertegenwoordigers van de missies in Havanna en San José, W.E. van Panhuys, W.R. de Waal, P.H. Zijderveld, A.C. Schoch, A. de Waal, P.J. Eekhout en M.P. Corsira, 1955 - 1975, 6
    - Door de vertegenwoordigers van Panama, A. Arias en D.B. Lakas, 1956 - 1972, 7
    - Door de vertegenwoordigers van het Nederlands Consulaat-Generaal te Panama-stad, E. Sasso, C.L. Crawford en J. Wey en van het Consulaat te Colon, H. Salas, 1961 - 1974, 8
  - Stukken betreffende de reacties in Panama op bijzondere gebeurtenissen inzake het Koninklijk Huis van Nederland., 1956 - 1974; 9; 1 omslag
- Juridische aangelegenheden, 3.
  - Stukken betreffende de nationaliteitswetgeving in Panama., 1955 - 1966; 10; 1 omslag
  - Stukken betreffende de ratificatie door Panama van het visserijverdrag uit 1958 en de tolovereenkomst uit 1971., 1958 - 1971; 11; 1 omslag
  - Stukken betreffende het in beslag nemen van schepen van de Sovjet-Unie en Cuba door de Verenigde Staten in het Panamakanaal., 1965 - 1973; 12; 1 omslag
  - Stukken betreffende de persvrijheid in Panama., 1972 - 1974; 13; 1 omslag
- Aangelegenheden van openbare orde, 4.
  - Stukken betreffende het afschaffen van de visumplicht tussen Panama en Nederland in 1958 en tussen Panama en de landen van de Benelux in 1967., 1958 - 1967; 14; 1 omslag
- Verkeer en vervoer, 5.
  - Stukken betreffende luchtvaartaangelegenheden., 1955 - 1971; 15-16; 2 omslagen
    - Landingsrechten voor de Koninklijke Luchtvaartmaatschappij (KLM), 1955 - 1971, 15
    - Luchtvaartovereenkomst tussen Panama en Nederland, 1967 - 1970, 16
  - Stukken betreffende het scheepvaartverkeer door het Panamakanaal., 1972 - 1974; 17; 1 omslag
- Economie, 6.
  - Stukken betreffende de verhoging van de lonen in verband met de stijging van de kosten voor het levensonderhoud en de toename van de inflatie in Panama., 1951 - 1974; 18; 1 omslag
  - Stukken betreffende de in- en uitvoerbepalingen van Panama., 1955 - 1971; 19; 1 omslag
  - Stukken betreffende de handelsovereenkomsten van Panama met diverse landen., 1955 - 1973; 20-21; 2 omslagen
    - Diverse landen, 1955 - 1973, 20
    - Nederland, 1958, 21
  - Stukken betreffende de ontwikkelingen in de primaire industrie van Panama., 1961 - 1975; 22-23; 2 omslagen
    - Land- en tuinbouw, 1961 - 1975, 22
    - Mijnbouw, 1972 - 1974, 23
  - Stukken betreffende de mogelijke hulp van Nederland bij het opstellen van een streekplan voor het district Chagres en omgeving in Panama in verband met het winnen van palmolie., 1962 - 1973; 24; 1 omslag
  - Stukken betreffende de ontwikkelingen in de vrijhandelszone te Colon, een afgesloten gebied gelegen aan de Atlantische zijde van het Panamakanaal, waar, vrij van invoerrechten en belastingen, goederen kunnen worden ingevoerd., 1964 - 1972; 25; 1 omslag
  - Stukken betreffende het bezoek van een Nederlandse economische missie aan Panama van 30 november tot 6 december 1967 en een bezoek van een Panamese economische en culturele missie aan Europa in juli 1974., 1967 - 1974; 26; 1 omslag
  - Stukken betreffende de algemene economische berichtgeving over Panama., 1970 - 1974; 27; 1 omslag
  - Stukken betreffende de ontwikkeling van de industrie in Panama., 1972 - 1974; 28; 1 omslag
- Culturele aangelegenheden, 8.
  - Stukken betreffende de Rembrandttentoonstelling in Panama van 21 tot 30 september., 1963; 29; 1 omslag
- Staatkunde, internationale organisaties, 9.
  - Staatkunde, 9.1.
    - Stukken betreffende de binnenlandse politieke situatie van Panama., 1955 - 1974; 30-33; 4 omslagen
      - Algemeen, 1960 - 1974, 30
      - Wijzigingen in de samenstelling van het kabinet, 1955 - 1971, 31
      - Diverse staatshoofden, 1955 - 1974, 32
      - Koloniale aangelegenheden, 1959 - 1961, 33
    - Stukken betreffende de buitenlandse betrekkingen van Panama., 1955 - 1974; 34-38; 5 omslagen
      - Algemeen, 1974, 34
      - Diplomatieke betrekkingen van Panama met diverse landen. 1955 - 1974, 35-37
        - Costa Rica, Cuba, Chili, Guinee-Bissau en Oost-Duitsland, 1971 - 1974, 35
        - Nederland, 1955 - 1972, 36
        - Verenigde Staten, 1959 - 1974, 37
      - Behartigen van de belangen van Luxemburg door Nederland in Panama, 1960 - 1968, 38
  - Internationale organisaties, 9.2.
    - Stukken betreffende aangelegenheden inzake congressen en conferenties., 1959 - 1972; 39-41; 2 omslagen en 1 stuk
      - Achtste conferentie van de Economic Commission for Latin America and the Carribbean gehouden te Panama van 11 tot en met 14 mei, 1959, 39
      - Diverse conferenties van de Organization of American States (OAS), 1968 - 1972, 40
      - Conferentie van de Caraïbische Commissie in Caracas van 24 tot 27 november, 1972, 41; stuk
    - Stukken betreffende de relatie van Panama tot internationale organisaties., 1967 - 1973; 42-44; 2 omslagen en 1 stuk
      - Standpunten van Panama inzake diverse kwesties die worden behandeld in de Veiligheidsraad, 1967 - 1973, 42
      - Landenprogrammering van de United Nations Development Programme (UNDP) voor Panama, 1972, 43
      - Vertegenwoordiging van Panama bij het Permanente Hof van Arbitrage, 1972, 44; stuk